臺灣花蓮地方法院刑事判決　　　　　　　100年度易緝字第5號
公　訴　人　臺灣花蓮地方法院檢察署檢察官
被　　　告　簡萬順
上列被告因竊盜案件，經檢察官提起公訴（98年度偵字第4025、
4298號），被告於準備程序中，就被訴事實為有罪之陳述，本院
乃裁定改依簡式審判程序進行審理，並判決如下：
    主  文
簡萬順竊盜，累犯，處有期徒刑肆月；扣案之機車鑰匙壹支沒收
之。又攜帶兇器竊盜，累犯，處有期徒刑柒月；扣案之剪刀壹把
、開口扳手支、梅花扳手肆支、套筒扳手壹支、套筒肆個（含
前端焊有十字螺絲起子頭之套筒壹個），均沒收之。又攜帶兇器
，踰越圍牆竊盜，累犯，處有期徒刑捌月；扣案之剪刀壹把、開
口扳手支、梅花扳手肆支、套筒扳手壹支、套筒肆個（含前端
焊有十字螺絲起子頭之套筒壹個），均沒收之。應執行有期徒刑
壹年陸月；扣案之機車鑰匙壹支、剪刀壹把、開口扳手支、梅
花扳手肆支、套筒扳手壹支、套筒肆個（含前端焊有十字螺絲起
子頭之套筒壹個），均沒收之。
    事實及理由
一、程序事項：按除簡式審判程序、簡易程序及第376條第1款、
    第 2款所列之罪之案件外，第一審應行合議審判，刑事訴訟
    法第284條之1定有明文；查該條業於本件繫屬以前經公布施
    行，而本件起訴罪名，核與刑事訴訟法第376條第2款之規定
    相符，是其當有首開規定之適用，即其法院組織應為獨任審
    判無誤。又本件被告簡萬順所犯者，均非為死刑、無期徒刑
    、最輕本刑為 3年以上有期徒刑之罪或高等法院管轄第一審
    案件，其於準備程序進行中，先就被訴事實為有罪之陳述，
    經告知其簡式審判程序之旨，並聽取公訴人及被告之意見後
    ，本院依刑事訴訟法第273條之1第 1項之規定，獨任裁定進
    行簡式審判程序，且依同法第273條之2規定，簡式審判程序
    之證據調查，不受第159條第1項、第161條之2、第161條之3
    、第163條之1及第164條至第170條規定之限制，合先敘明。
二、本案犯罪事實、證據除引用檢察官起訴書（如附件）所載外
    ，另補充如下：
  (一)犯罪事實：
   1.構成累犯之前科紀錄，補充為 「簡萬順前因竊盜案件，經
     本院於民國94年4月28日，以94年度易字第48判決判處有期
     徒刑2年2月，並經臺灣高等法院花蓮分院於94年8月17日，
     以94年度上易字第77號號判決駁回上訴而告確定，於 98年
     3 月16日縮短刑期假釋出監，縮刑期滿日為98年5月25日，
     期滿假釋未經撤銷，其未執行之刑 ，以已執行論而執行完
     畢。」
   2.竊取 HEH－315號車牌所使用之兇器，補充為「持裝有前端
     焊有十字螺絲起子頭之套筒之套筒扳手及梅花扳手」。
   3.竊取怪手電腦主機板所持用之兇器及過程，補充為 「持梅
     花扳手、活動扳手開啟螺絲後 ，持剪刀剪斷電線後竊取林
     正治所有之PC－100型怪手之電腦主機板1片」。
   (二)證據：
   1.補充被告簡萬順於本院準備程序及審理時之自白 ，以及搜
     索扣押筆錄、扣押物品目錄表、刑案報案三聯單、車號5GH
     -890號、HEH-315號之花蓮縣警察局車輛尋獲電腦輸入單、
     被告行竊怪手電腦主機板之現場圖各1份。
   2.現場照片更正為 「查獲現場、行竊現場及扣案物品照片」
     ，扣案物品補充為「扣案之機車鑰匙 1支、剪刀1把、開口
     扳手3支、梅花扳手4支、套筒扳手 1支、套筒4個（含前端
     焊有十字螺絲起子頭之套筒1個）」
三、核被告所為，係犯刑法第320條第1項之竊盜罪（即竊取車號
    5GH－890號機車部分）、第321條第1項第 3款之攜帶兇器竊
    盜罪（即竊取HEH－315號車牌部分），以及刑法第321條第1
    項第2款、第3款之攜帶兇器踰越圍牆竊盜罪（按：起訴意旨
    認被告此部分併有同條第1項第1款之情形；然查，被害人林
    正治於警詢時，已陳明現場辦公室內有設置新光保全系統，
    其於98年7月15日19時下班離開公司，翌日（16日）8時返回
    公司始發現遭竊，怪手係停放在場區內等語，並有現場照片
    在卷可稽，顯見被告非侵入有人居住之建築物行竊，自無從
    認被告此部分犯行併有刑法第321條第1項第 1款之加重情形
    ，公訴人於論告時亦當庭更正之，附此敘明）。其先後多次
    竊盜犯行，犯意各別，行為互殊，應分論併罰。查被告有上
    述之前科執行完畢，有臺灣高等法院被告前案紀錄表 1份在
    卷供參，其於 5年內故意再犯本案各該有期徒刑以上之罪，
    均為累犯，均應依刑法第47條第 1項規定加重其刑。末查被
    告行為後，刑法第321條於100年1月10日修正，於同年1月26
    日公布，並自同年1月28日施行，修正前之法定刑原為「6月
    以上、5年以下有期徒刑」，修正後變更為「6月以上、5 年
    以下有期徒刑，得併科新臺幣10萬元以下罰金」，法定本刑
    增訂罰金刑，涉及科刑規範變更，自有新舊法比較之必要；
    而被告本案就竊取車牌及怪手電腦主機板部分之犯行，若適
    用舊法，無須併科罰金，若適用新法，則得審酌是否有併科
    罰金之必要，是該二部分犯行適用舊法對被告較為有利，依
    刑法第 2條第1項前段規定，均應適用修正前之刑法第321條
    論處，應予指明。
四、爰審酌被告前科累累，素行不佳，前已因竊盜案件經本院諭
    知強制工作之保安處分後，仍不思以正當勞力賺取財物，反
    以竊盜方式不勞而獲，法治觀念淡薄，竊得之財物總值非低
    ，然機車及車牌均已分別物歸原主，其犯罪所生之部分實害
    非鉅，兼衡其犯後均能坦承犯行，態度良好，以及其犯罪手
    段、智識程度、生活狀況等一切情狀，分別量處如主文所示
    之刑，並定其應執行之刑，以示懲儆。
五、扣案之機車鑰匙1支、剪刀1把、開口扳手3支、梅花扳手4支
    、套筒扳手1支、套筒4個（含前端焊有十字螺絲起子頭之套
    筒 1個），均為被告所有，機車鑰匙即為其竊取上開機車時
    所使用，另除剪刀、前端焊有十字螺絲起子頭之套筒、套筒
    扳手、梅花扳手為其竊取上開車牌及怪手電腦主機板所用之
    工具外，其餘未用到者，亦隨身攜帶，若有需要可持以使用
    等情，業據被告於本院審理時陳述明確，是扣案之上開各式
    物品，即分屬被告所有，供其犯本案竊盜罪所用之物及預備
    之物，爰均依刑法第38條第 1項第2款、第3項前段規定宣告
    沒收之。
據上論斷，應依刑事訴訟法第284條之1、第273條之1第 1項、第
299條第1項前段、第310條之2、第454條第2項，刑法第2條第1項
前段、刑法320條第1項、修正前刑法第321條第1項第2款、第3款
、刑法第47條第1項、第51條第5款、第38條第 1項第2款、第3項
前段，刑法施行法第1條之1，判決如主文。
本案經檢察官陳鴻濤到庭執行職務
中    華    民    國   100    年    3     月    7     日
                  刑事第四庭    法  官  黃鴻達
以上正本證明與原本無異。
如不服本判決應於收受判決後10日內向本院提出上訴書狀，並應
應敘述具體理由。其未敘述上訴理由者，應於上訴期間屆滿後20
日內向本院補提理由書(均須按他造當事人之人數附繕本)「切勿
逕送上級法院」。
中    華    民    國   100    年    3     月    7     日
                                書記官
中華民國刑法第320條
意圖為自己或第三人不法之所有，而竊取他人之動產者，為竊盜
罪，處5  年以下有期徒刑、拘役或 5 百元以下罰金。
意圖為自己或第三人不法之利益，而竊佔他人之不動產者，依前
項之規定處斷。
前二項之未遂犯罰之。
中華民國刑法第321條
犯竊盜罪而有下列情形之一者，處 6月以上、5年以下有期徒刑，
得併科新臺幣10萬元以下罰金：
一、侵入住宅或有人居住之建築物、船艦或隱匿其內而犯之者。
二、毀越門扇、牆垣或其他安全設備而犯之者。
三、攜帶兇器而犯之者。
四、結夥三人以上而犯之者。
五、乘火災、水災或其他災害之際而犯之者。
六、在車站、埠頭、航空站或其他供水、陸、空公眾運輸之舟、
    車、航空機內而犯之者。
前項之未遂犯罰之。